臺灣基隆地方法院刑事判決　　　　　　　　　　　　　九十一年度簡上字第九一號
　　公　訴　人　臺灣基隆地方法院檢察署檢察官
　　上　訴　人
　　即　被　告　丙　○
右上訴人因詐欺案件，不服本院基隆簡易庭九十一年度基簡字第四七六號中華民國九
十一年七月一日第一審刑事簡易判決（聲請案號：九十一年度偵緝字第五０號），提
起上訴，本院管轄之第二審合議庭判決如左：
    主  文
上訴駁回。
    事實及理由
一、本案經審理結果，認第一審判決以被告丙○所為係犯刑法第三百三十九條第一項
    之詐欺罪，判處有期徒刑五月，如易科罰金以三百元折算一日，其認事用法及量
    刑均無不當，應予維持，並引用第一審判決書及檢察官聲請簡易判決處刑書記載
    之事實、證據及理由。
二、被告上訴意旨略以：確實有與告訴人共同投資國際金融業務，被告出資二百萬元
    ，告訴人出資一百萬元，透過乙○○去操作，一開始告訴人未將錢拿出來，係由
    伊代墊，事後告訴人才拿一百萬元，但等於是還伊先前之代墊款，後來因為投資
    發生問題，就結束投資，本來三百萬元可以拿回來，因香港方面公司出問題，致
    三百萬元資金無法取回，並未詐騙告訴人，請將原判決撤銷，更為適當合法之判
    決等語。
三、經查，被告丙○於民國（下同）八十九年三、四月間，邀告訴人林禎利投資國際
    金融業務，並於六月十四日在台北市某處，收取告訴人林禎利交付之一百寓元，
    表示代為投資，並開立保管憑證及本票各一張，惟實際上並未投資等情，業據告
    訴人林禎利、告訴代理人甲○○指訴綦詳，並有保管憑證、本票、同意書各一份
    在卷可稽，而證人乙○○於偵查中亦到庭結證：八十九年三月伊因朋友張先生告
    知有押匯信用狀及高獲利債券買賣生意，於是伊告知丙○此賺錢機會，伊確實有
    與被告、告訴人在希爾頓飯店討論投資之事，結果他們說要投資一、二百萬元，
    錢籌到之後會再找張先生與他們討論細節，但之後丙○沒有與伊聯絡，錢也沒有
    拿到，之後因為投資有期間性，超過期限便不能進行等語，於本院訊問時稱：有
    朋友告知投資報酬率高的融資債券買賣，我跟被告講，被告說要找朋友來投資，
    六月十四日就找了林禎利及林的姐夫，當天並沒有談好，只是介紹，至於是否投
    資、投資多少是被告與林禎利的關係，後來被告並未投資，也沒有拿錢給我，這
    件事從頭至尾，被告都沒有拿錢給我，也沒有投資等語（詳偵查卷第三十五頁背
    面、本院九十一年九月二十四日訊問筆錄），足證被告假投資之名，於告訴人交
    付財物後卻未投資，其有詐欺之意圖至明。從而，原審判決衡酌被告犯罪動機、
    目的、手段等一切情狀，判處有期徒刑五月，如易科罰金以三百元折算一日，認
    事用法並無不當，量刑亦稱妥適。被告請將原判決撤銷，為無理由，應予駁回。
據上論斷，應依刑事訴訟法第四百五十五條之一第一項、第三項、第三百六十八條、
第三百七十三條，判決如主文。
本案經檢察官李辛茹到庭執行職務。
中     華     民     國     九十一    年      十一      月      六      日
                                  臺灣基隆地方法院刑事第三庭
                                      審判長法  官    林火炎
                                            法  官    王慧惠
                                            法  官    齊  潔
右正本證明與原本無異。
本件判決不得上訴。
                                            書記官    郭廷耀
中 華     民     國     九十一    年      十一      月      八      日
